最高法院刑事判決　　　　　　　　　　111年度台上字第929號
上　訴　人　陳善雄
 
 
上列上訴人因違反毒品危害防制條例案件，不服臺灣高等法院臺
南分院中華民國110年11月16日第二審判決（110年度上訴字第86
0號，起訴案號：臺灣臺南地方檢察署110年度偵字第1706、4805
、4806號），提起上訴，本院判決如下：
    主  文
上訴駁回。
    理  由
一、按刑事訴訟法第377 條規定，上訴於第三審法院，非以判決
    違背法令為理由，不得為之。是提起第三審上訴，應以原判
    決違背法令為理由，係屬法定要件。如果上訴理由書狀並未
    依據卷內訴訟資料，具體指摘原判決不適用何種法則或如何
    適用不當，或所指摘原判決違法情事，顯與法律規定得為第
    三審上訴理由之違法情形，不相適合時，均應認其上訴為違
    背法律上之程式，予以駁回。
二、本件原審審理結果，認為上訴人陳善雄違反毒品危害防制條
    例各犯行明確，因而維持第一審所為論處上訴人犯如原判決
    附表所示販賣第二級毒品共計12罪刑之判決，駁回上訴人在
    第二審之上訴，已詳敘其調查證據之結果及憑以認定各該犯
    罪事實之心證理由。
三、刑之量定及應執行刑之酌定，係事實審法院得依職權自由裁
    量之事項，苟其量刑已以行為人之責任為基礎，並斟酌刑法
    第57條各款所列情狀，在法定刑度內，酌量科刑，無偏執一
    端，致明顯失出失入情形；復其定應執行之刑時，並不違反
    同法第51條各款所定之方法或範圍（即法律之外部性界限）
    ，且無明顯違背公平、比例原則或整體法律秩序之理念（即
    法律之內部性界限），即不得任意指為違法或不當。本件原
    判決就上訴人所犯各罪情節，已具體審酌關於刑法第57條科
    刑等一切情狀，在罪責原則下適正行使其量刑之裁量權，說
    明維持第一審就上訴人所犯各罪量刑，並依數罪併罰規定，
    在各刑中之最長期以上，各刑之合併刑期以下，酌定應執行
    刑之理由，既未逾越法定刑度及刑法第51條第5 款規定之範
    圍，且無濫用刑罰裁量權及違反比例原則情事，自無違法可
    言。至適用刑法第59條酌減其刑與否，法院本屬有權斟酌決
    定，當事人自不得以未依刑法第59條酌減其刑，執為第三審
    上訴之理由。況原判決已於理由內說明不依該條規定酌減其
    刑之理由，尤無違法可言。上訴意旨漫指原判決關於刑之量
    定及未適用刑法第59條酌減其刑，有量刑過重及不適用法則
    之違法等語，係就原審裁量職權之合法行使與原判決已斟酌
    說明之事項，持憑己見，而為不同之評價，自非合法之第三
    審上訴理由。本件上訴違背法律上之程式，應予駁回。
據上論結，應依刑事訴訟法第395條前段，判決如主文。
中    華    民    國   111    年    2     月    9     日
                  刑事第六庭審判長法  官  許  錦  印  
                                  法  官  朱  瑞  娟  
                                  法  官  劉  興  浪  
                                  法  官  高  玉  舜  
                                  法  官  何  信  慶  
本件正本證明與原本無異
                                  書記官
中    華    民    國   111    年    2     月    14    日